【裁判字號】    98,抗,120
【裁判日期】    980421
【裁判案由】    本票裁定
【裁判全文】
臺灣臺中地方法院民事裁定               98年度抗字第120號
抗  告  人  乙○○
相  對  人  甲○○○
上列抗告人與相對人間因聲請本票准許強制執行事件，抗告人對
於中華民國98年3月24日本院簡易庭所為之裁定（ 98年度司票字
第3093）提起抗告，本院合議庭裁定如下：
    主    文
抗告駁回。
抗告程序費用新台幣壹仟元由抗告人負擔。
    理    由
一、按本票執票人，依票據法第 123條規定，聲請法院裁定許可
    對發票人強制執行，係屬非訟事件，此項聲請之裁定，及抗
    告法院之裁定，僅依非訟事件程序以審查強制執行許可與否
    ，並無確定實體上法律關係存否之效力，如發票人就票據債
    務之存否有爭執時，應由發票人提起確認之訴，以資解決（
    最高法院57年台抗字第76號判例可資參照）。次按匯票上雖
    有免除作成拒絕證書之記載，執票人仍應於所定期限內，為
    付款之提示，但對於執票人主張未為提示者，應負舉證之責
    ，票據法第95條亦定有明文，而本條之規定，依同法第124
    條規定於本票準用之。是本票內記載免除作成拒絕證書者，
    票據債務人若抗辯執票人未經提示付款，即應由其負舉證之
    責。
二、本件相對人主張：伊執有抗告人為發票人所簽發，如原裁定
    所示之本票11紙，並免除作成拒絕證書，詎屆期提示未獲
    付款，依票據法第123條規定，聲請裁定許可強制執行等情
    ，已據提出本票一紙為證，原裁定予以准許，即無不合。
三、抗告意旨略以：抗告人與相對人素不相識，從未謀面，亦未
    曾簽發系爭11紙本票，系爭本票上發票人欄「乙○○」之簽
    名及「發票地址」之字跡均非抗告人所書立，且發票人欄「
    乙○○」之印章並非抗告人所有，應係第三人所偽刻。又本
    件執票人於到期日並未向抗告人為提示及催討，原裁定准相
    對人強制執行之聲請，實非適法，為此提起抗告，請求廢棄
    原裁定，更為合法之裁定等語。
四、惟查，抗告人主張系爭本票上發票人欄之簽名及發票地址之
    字跡均非抗告人所書立，且發票人欄「乙○○」之印章應係
    第三人所偽刻，係就原因事實之實體事項為抗辯，揆諸前揭
    說明，應由抗告人另行提起訴訟，以資解決，本件非訟程序
    不得加以審究，仍應為許可強制執行之裁定。又抗告人雖抗
    辯相對人未為付款之提示，惟依首揭規定及說明，亦應由其
    舉證證明之，然抗告人未舉證以實其說，是以本件抗告為無
    理由，應予駁回。
五、據上論結，本件抗告為無理由，依非訟事件法第46條、第21
    條第2項、第24條第1項、民事訴訟法第495條之1第1項、第4
    49條第1項、第78條，裁定如主文。
中    華    民    國    98    年    4     月    21    日
                  民事第三庭  審判長  法  官  林洲富
                                      法  官  許石慶
                                      法  官  曹宗鼎
上正本係照原本作成。
不得再抗告
中    華    民    國    98    年    4     月    21    日
                                      書記官  黃惠閔


司法院資訊處製作；財團法人民間司法改革基金會備份。
